【裁判字號】    97,交訴,90
【裁判日期】    971015
【裁判案由】    公共危險
【裁判全文】
臺灣臺北地方法院刑事判決              97年度交訴字第90號
公  訴  人  臺灣臺北地方法院檢察署檢察官
被      告  甲○○
上列被告因公共危險案件，經檢察官提起公訴（97年度偵字第11
613號），本院判決如下：
    主  文
甲○○駕駛動力交通工具肇事，致人受傷而逃逸，處有期徒刑柒
月。
    事  實
一、甲○○於民國97年5月9日15時45分許，駕駛車牌號碼4465-P
    C號自用小客車，沿臺北縣新店市○○路○段內側車道行駛，
    行至北新路、民族路口時欲進行迴轉，其本應注意駕駛人駕
    駛汽車迴車前，看清無來往車輛，並注意行人通過，始得迴
    轉。而依當時情形，客觀上並無不能注意之情事，竟疏未注
    意，見其前方已有左轉車輛等待左轉之際，在未看清對向車
    道有無來往車輛前，即貿然自該待轉車左側空隙逕行迴轉，
    致其右前側保險桿撞擊正沿對向車道直行而來由乙○○騎乘
    之車牌號碼BAX-783號重型機車左側車身。乙○○當場人車
    倒地，並受有左手臂擦傷之傷害（過失傷害部分未據告訴）
    。詎甲○○見狀雖在路中暫停，但並未下車協助救護，另行
    起意迅即駕車逃逸。幸乙○○立即記下車號報警，始經警方
    循線查獲上情。
二、案經臺北縣政府警察局新店分局報告臺灣臺北地方法院檢察
    署檢察官偵查起訴。
    理  由
一、訊據被告甲○○固坦承於前開時間，駕駛上開車輛，在上開
    交岔路口進行迴轉等情不諱，惟矢口否認有何肇事逃逸之犯
    行，並辯稱: 我當時不知道自己有撞到人，是警察通知我才
    知道撞到人，以及對方有受傷，我並不是故意肇事逃逸云云
    。惟查:
  (一)被告於上揭時、地，駕駛上開車輛迴轉時，撞擊被害人乙○
    ○所騎乘之車牌號碼BAX-783號號重型機車左側，致被害人
    乙○○當場人車倒地，而受有左手臂擦傷，以及被告並未下
    車協助救護，即駕駛上開車輛離去等情，業據證人即被害人
    乙○○於本院審理時結證在案。並有臺北縣政府警察局新店
    分局道路交通事故補充資料表、現場圖、道路交通事故調查
    報告表、臺北市政府警察局疑似道路交通事故肇事逃逸追查
    表、車號查詢汽車車籍、現場照片、被害人乙○○所騎乘之
    機車照片、被害人受傷之照片、被告所駕駛之汽車照片等在
    卷可考（參偵卷第11-14、21、23-29頁）。
  (二)被告雖辯以不知道發生車禍云云。查: 被告於本院準備程序
    及審理中就其於肇事當時是否知悉與他人發生車禍一事，說
    詞前後反覆。惟其於偵查中曾供稱: 那時候車子很多，「我
    想說沒什麼事情，那時候有點趕時間。」等語（參偵卷第38
    頁），若被告當天在前開肇事路口係順利迴轉，而未與他人
    發生車禍，則被告何出「我想說沒什麼事情」之言。且依證
    人乙○○於本院審理時結證: 當時黑色轎車，從新店往景美
    方向，在民族路口迴轉，車子正前方偏右一點的保險桿部分
    ，大約是副駕駛座的斜前方撞到我的左邊，我立刻倒地，我
    在地上滾了一圈趴在地上，與被告車子中間並無其他阻擋視
    線的物品等語，參之卷附被告當天所駕駛之上開車輛照片顯
    示，右前下方保險桿有明顯之擦撞痕跡（參偵卷第28頁），
    且被害人所騎乘之機車除左前側有擦痕外，其右前車頭接近
    頭燈部位更有明擦之磨擦痕跡，益認該機車曾擦撞到地面，
    足認證人乙○○所述非虛。被告既係以其所駕駛之上開車輛
    右前側保險桿直接撞擊被害人的機車左側，致被害人當場人
    車倒地，不論從被告當時的視線或因碰撞所產生之撞擊聲、
    機車倒地磨擦聲音以觀，被告豈有不知之理。參之證人乙○
    ○於偵查中另結證稱: 被告有停在現場約一秒鐘左右，就立
    刻開走等語（參偵卷第38頁），若被告當天在前開肇事路口
    係順利迴轉，而未與被害人發生車禍，其當無在行駛的路中
    短暫停留之必要。又查，被害人當天係穿著短袖上衣，亦據
    被害人以證人身分結證在卷，並有被害人受傷照片可稽（參
    偵卷第23頁）。因此，於此情況下，被害人遭受被告之撞擊
    倒趴在地而受傷，亦屬事理之常，亦當為被告所知之。是本
    件從兩車互相撞擊之位置、被告曾在途中短暫停留之過程、
    被害人當天之穿著，以及被害人當場人車倒地等之事實，足
    認被告於肇事當時確實已知其與被害人發生車禍，以及被害
    人倒地受傷之事實。其上開所辯各節，為卸責之詞，不足採
    信。
  (三)綜合上述，本件被告與被害人發生車禍事故，致被害人受傷
    ，其非但未下車進行救助即駕車逃離現場。從而，其肇事致
    人受傷而逃逸之犯行，事證明確，洵堪認定，應予依法論處
    。
二、核被告所為，係犯刑法第185條之4之肇事逃逸罪。爰審酌被
    告於肇事後，未為必要救助而逃逸，幸被害人之傷勢不重，
    尚可自行就醫，被告雖於案發後與被害人達成民事和解，並
    賠償被害人之損害，此有和解書在卷可稽，但其於犯後仍飾
    詞圖卸，足認其毫無悔改之態度等一切情狀，量處如主文所
    示之刑。
據上論斷，應依到事訴訟法第299條第1項前段，刑法第185條之4
，判決如主文。
本案經檢察官楊智綸到庭執行職務。
中    華    民    國    97    年    10    月    15    日
                  刑事第四庭   審判長法  官  郭惠玲
                                     法  官  呂政燁
                                     法  官  李桂英
上正本證明與原本無異。
如不服本判決，應於判決送達後10日內（應抄附繕本）向本院提
出上訴狀（上訴書狀應敘述具體理由。上訴書狀未敘述上訴理由
者，應於上訴期間屆滿後二十日內補提理由書於原審法院。）。
告訴人或被害人如對於本判決不服者，應具備理由請求檢察官上
訴，其上訴期間之計算係以檢察官收受判決正本之日期為準。
                                     書記官  嚴君珮
中    華    民    國    97    年    10    月    15    日
附錄本案論罪科刑法條全文：
中華民國刑法第185條之4
（肇事遺棄罪）
駕駛動力交通工具肇事，致人死傷而逃逸者，處6月以上5年以下
有期徒刑。


司法院資訊處製作；財團法人民間司法改革基金會備份。
